【裁判字號】    88,易,1306
【裁判日期】    890426
【裁判案由】    詐欺等
【裁判全文】
臺灣高雄地方法院刑事判決                        八十八年度易字第一三六號
    公  訴  人    臺灣高雄地方法院檢察署檢察官
    被      告    甲○○
    選任辯護人  洪錫鵬
右列被告因詐欺案件，經檢察官提起公訴（民國八十七年度偵字第一七四二八號、八
十七年度偵字第一八三０七號），本院判決如左：
    主  文
甲○○連續意圖為自己不法之所有，以詐術使人將本人之物交付，處有期徒刑捌月，
緩刑年，緩刑期內付保護管束。
    事  實
一、甲○○係高雄縣鳳山市○○路一三九號金秀山銀樓之負責人，因財務週轉不靈，
    竟意圖為自己不法之所有，於附表所列時地，方稱其妻舅周東文（另予不起訴處
    分）或親友、客戶欲購買鑽戒，擬暫借鑽戒供其比較選購云云，並交付少許現金
    或不知情之周東文前所開戶供其使用之高雄市第二信用合作社第０五五五七－一
    帳號支票，作為擔保，致丞暉珠寶事業有限公司（下稱丞暉公司）丙○○等人誤
    以為真，陷於錯誤而將附表所列之鑽戒、金飾交予甲○○。甲○○俟詐取鑽飾得
    手後將前揭購入、借調之戊○○、己○○、乙○○、丁○○○部分金飾持往高雄
    縣鳳山市之公平、萬利兩家當舖典當，得款供己週轉花用，並於民國八十七年六
    月十八日至高雄縣警察局鳳山分局五甲派出所，向該管警員謊報附表所列鑽戒金
    飾在其銀樓遭竊，誣指不特定人犯竊盜罪，企圖飾卸責任，為警查覺可疑識破，
    循線至該二當舖查獲其所典當之鑽飾。
二、案經丞暉公司、戊○○、丁○○○、乙○○、己○○提出告訴及高雄縣警察局鳳
    山分局移送臺灣高雄地方法院檢察署檢察官偵查起訴。
    理  由
一、被告甲○○否認前揭詐、欺謊報遺失犯行，辯稱，我銀樓確實遭竊，我報警時，
    誤列了己○○等人之金飾云云。惟查，被告甲○○向己○○等告訴人以調借金飾
    供客戶選購為藉口，向告訴人等取得金飾後，持將當舖典當，並分別通知戊○○
    、丁○○○、乙○○金飾業已遺失及向警察報稱典當金飾遭竊等情，已據告訴人
    丞暉公司負責人丙○○、戊○○、丁○○○、乙○○、己○○等人於警訊、檢察
    官偵查中及本院審理時供證綦詳，並經證人即公平當舖負責人李張秀金、萬利當
    舖負責人林仙花於警訊中供證明確，且有典當金飾照片十六張、甲○○書立之遺
    失明細表附卷可稽，被告甲○○既已將告訴人之金飾典當，復告知告訴人及警方
    金飾遺失，其聲稱誤報云云，實不可採被告罪證明確，犯行洵可認定。
二、核被告所為，係犯刑法第三百三十九條第一項之詐欺取財罪及同法第一百七十一
    條第一項未指定犯人誣告罪。被告先後多次詐欺行為，時間緊接而犯同一罪名之
    罪，為連續犯以一罪論。又被告所犯前揭詐欺、未指定犯人誣告罪之行為，有方
    法結果牽連關係，應從一重以詐欺罪論。審酌被告甲○○犯罪之動機、目的、素
    行及犯罪行為致被害人所害程度等一切情狀，爰量處如主文所示之刑。又被告前
    未曾受有期徒刑以上刑之宣告，有全國刑案紀錄在卷可稽，其因一時失慮，致罹
    刑典，本院因認暫不執行其刑為當，予以宣告緩刑三年，徒刑期內付保護管束。
據上論斷，應依刑事訴訟法第二百九十九條第一項前段、刑法第五十六條、第三百三
十九條第一項、第一百七十一條第一項、第五十五條、第七十四條第一款、第九十三
條第一項、罰金罰鍰提高標準條例第一條，判決如主文。
本案經檢察官王啟明到庭執行職務。
中    華    民    國八十九    年      四      月       二十六       日
                                  臺灣高雄地方法院刑事第三庭
                                      法  官    周  志  賢
右為正本，係照原本作成，證明與原本無異。
如不服本判決，應於送達後十日內，向本院提出上訴狀。
                                      書記官    高  明  言
中    華    民    國    八十九    年      五      月         二         日
附錄本判決論罪之法條：
刑法第三百三十九條第一項
  意圖為自己或他人不法之所有，以詐術使人將本人或第三人之物交付者，處五年以
  下有期徒刑、拘役或科或併科一千元以下罰金。


司法院資訊處製作；財團法人民間司法改革基金會備份。
